臺灣板橋地方法院刑事判決　　　　　　　 94年度易字第343號
公　訴　人　臺灣板橋地方法院檢察署檢察官
被　　　告　乙○○
　　　　　　　　　　　樓
上列被告因贓物案件，經檢察官提起公訴（94年度偵字第4437號
），本院判決如下：
    主  文
乙○○故買贓物，處有期徒刑伍月，如易科罰金，以佰元折算
壹日。
    事  實
一、乙○○係銀行機車貸款代辦人員，於民國九十三年八月間某
    日，在臺北縣中和市秀朗橋下，明知真實姓名年籍不詳之拾
    荒老人所販賣之車牌號碼XN8-511 號、引擎號碼5NW-316649
    號重機車（甲○○所有於民國九十三年八月六日二十一時許
    ，在臺中市○○路、寧夏路口遭竊）係來路不明之贓物，竟
    仍以新台幣（下同）二千五百元之代價購買之，嗣將該車外
    殼拆下，改裝至其於同年月某日，在臺北縣永和市某處，以
    五千元代價向吳銘峻（所涉竊盜部分，經檢察官另案為不起
    訴處分）所購買車牌號碼MCH ─890 號重機車上，再於同年
    八月十日，將上開改裝完成之車牌號碼MCH ─890 號重機車
    ，以二萬六千元之代價販賣予不知情之廖民三，嗣廖民三於
    九十三年九月六日十六時四十分許，騎乘買來之該車行經雲
    林縣崙背鄉○○路228 號時，為警當場查獲，始循線查悉上
    情。
二、案經臺灣雲林地方法院檢察署檢察官呈請臺灣高等法院檢察
    署檢察長核轉臺灣板橋地方法院檢察署檢察官偵查起訴。
    理  由
一、訊據被告乙○○承認於上揭時、地以二千五百元之代價向拾
    荒老人購買車牌號碼XN8-511 號重機車，又另以五千元代價
    向吳銘峻購買車牌號碼MCH ─890 號重機車，再將車牌號碼
    XN8-511 號重機車車殼拆下改裝至車牌號碼MCH ─890 號重
    機車上，再將改裝完成之重機車以二萬六千元之代價賣予廖
    民三等事實，惟矢口否認有何故買贓物犯行，辯稱伊不知道
    車牌號碼XN8-511 號重機車有問題，伊買車子是要自己騎，
    認為買中古車比較便宜云云。經查：上揭車牌號碼XN8-511
    號重機車為甲○○所有於九十三年八月六日二十一時許，在
    臺中市○○路、寧夏路口遭竊一節，業據被害人甲○○於警
    訊時指述明確，並有輛竊盜、車牌失竊資料個別查詢報表、
    雲林縣警察局車輛協尋（尋獲）電腦輸入單在卷可稽，是上
    揭重機車確屬贓車無誤。被告雖諉稱該車牌號碼XN8-511 號
    重機車為中古車比較便宜，買來係為自己騎用云云，惟其於
    九十三年八月六日買受該車，即將該車外殼拆下，組裝至其
    以五千元代價所購買之車牌號碼MCH ─890 號重機車上，待
    改裝完成後，旋於同年月十日以二萬六千元之代價出售予不
    知情之廖民三，此經廖民三於警詢及偵查中供述明確，並有
    其購買該車之車籍作業系統─查詢認可資料一紙（過戶異動
    日期確為九十三年八月十日）附卷可稽，足認被告辯稱購買
    該車係供自己使用云云，不足採信。參以被告於偵查中供承
    係從事銀行代辦車輛貸款業務，其購買該車時並無車牌，而
    查扣該組裝後之重機車，該車外殼烙印之編號已磨損，伊另
    行以貼紙貼上等情（參見九十四年度他字第七九六號偵查卷
    第8 頁），其既從事銀行代辦車輛貸款業務，對車輛（中古
    車輛）之市價及過戶手續等相關資訊自當熟稔，竟仍以二千
    五百元之低價購買一輛未有牌照之機車，且未取得該車之行
    車執照，顯見該車之出賣人亦非合法持有人，而被告仍遽以
    買受，卻未追諸該車之來源，且在組裝完成之機車外殼於烙
    印編號磨損處另以貼紙掩飾，無非係為掩人耳目，足認其於
    買受該車時即明知該車為來路不明之贓車。此外，復有車牌
    號碼MCH ─890 號重機車照片十幀、被害人甲○○為領回失
    贓之上開重機車所出具之贓物認領保管單等在卷為憑。是被
    告前開上訴意旨所辯，自係空言推諉，不足採信。
    本件事證明確，被告犯行堪以認定。
二、核被告所為，係犯刑法第三百四十九條第二項故買贓物罪。
    爰審酌被告犯罪之素行良好、犯罪動機、目的、手段、所生
    危害及犯罪後態度等一切情狀，處如主文所示之刑，並諭知
    易科罰金之折算標準。
據上論斷，應依刑事訴訟法第二百九十九條第一項前段，刑法第
三百四十九條第二項、第四十一條第一項前段，罰金罰鍰提高標
準條例第一條前段、第二條，判決如主文。
本案經檢察官郭學廉到庭執行職務。
中　　華　　民　　國　　94　　年　　5 　　月　　31　　日
                  刑事第一庭  審判長法　官  陳財旺
                                    法  官  張紹省
                                    法  官  李幼妃
以上正本證明與原本無異
如不服本判決應於送達後10日內向本院提出上訴狀
                                    書記官　強梅芳
中　　華　　民　　國　　94　　年　　6 　　月　　1 　　日
附錄本案論罪科刑法條全文：
中華民國刑法第三百四十九條
收受贓物者，處三年以下有期徒刑、拘役或五百元以下罰金。
搬運、寄藏、故買贓物或為牙保者，處五年以下有期徒刑、拘役
或科或併科一千元以下罰金。
因贓物變得之財物，以贓物論。
